臺灣桃園地方法院刑事判決　　　　　　　　　　　　　九十年度易字第一九三六號
　　公訴人　臺灣桃園地方法院檢察署檢察官
　　被　告　丁○○
右列被告因竊盜案件，經檢察官提起公訴（九十年度偵字第三八八八號）及臺灣桃園
地方法院檢察署檢察官移送併案審理（九十年度偵字第三九六五、三九七四、一五三
九五號），本院判決如左：
    主  文
丁○○連續竊盜，累犯，處有期徒刑拾月。
    事  實
一、丁○○前於民國（下同）八十七年間因贓物案件，經本院判處有期徒刑七月確定
    ，並於八十八年六月七日執行完畢，竟仍不知悛悔，復基於意圖為自己不法所有
    之概括犯意，先後於：（一）九十年二月十四日零時許，在桃園縣大園鄉○○路
    上，竊得乙○○所有停放該處之ＫＨ─３６００號自用小客車乙輛，供己日常代
    步之用。嗣上開自用小客車因拋錨停放在桃園縣新屋鄉○○路與桃一００號縣道
    交岔路口處，丁○○於九十年二月二十八日七時許，帶同不知情之甲○○前往修
    理時，遭在場埋伏之警員當場逮捕甲○○本人，並扣得上開自用小客車（業據乙○○領回），而丁○○則駕車逃逸上開現場。（二）九十年二月二十日十七時許
    ，在桃園縣中壢市○○街上，竊得丙○○所使用停放該處之ＡＨ─９９４６號自
    用小客車乙輛，再將之停放在桃園縣觀音鄉三和村四鄰竹林旁農地上。（三）九
    十年二月二十七日，在新竹縣芎林鄉○○街「大華技術學院」前，竊得己○○所
    有停放該處之ＪＲ─３４８７號自用小客車各乙輛，供己日常代步之用。嗣於九
    十年二月二十八日十六時五十分許，丁○○駕駛上開ＪＲ─３４８７號自用小客
    車載同壬○○乙人（另行偵查起訴）前往上開竹林旁農地，並獨自乙人下車欲拆
    解上開自用小客車上之零件時（上開現場已先有年籍不詳之「孫世熙」乙人在拆
    解零件，惟亦未當場逮捕到案），遭警到場逮捕正下車逃逸之壬○○本人，並扣
    得上開自用小客車二輛（業據丙○○、己○○二人分別領回），而丁○○則棄車
    逃逸上開現場。
二、案經桃園縣警察局楊梅分局報請臺灣桃園地方法院檢察署檢察官偵查起訴及移送
    併案審理。
    理  由
一、訊據被告丁○○固坦承於右揭時地與壬○○一同前往上開農地，惟矢口否認右揭
    犯行，辯稱：伊未有竊取上開自用小客車計三輛，亦未有在上開農地上拆解汽車
    零件云云。經查：
    （一）右揭事實一、（一）部分：被告右揭事實一、（一）部分犯行，業據證人
          甲○○迭次於警、偵訊中及本院審理時證稱「我會去開贓車完全是因為我
          朋友的原故，我朋友丁○○九十年二月二十七日下午十五時左右打電話給
          我，叫我把ＫＨ─３６００修理好，我跟他講現在沒空，於是延至今（２
          ８）日上午共同前往修車，不料為警埋伏查獲（見九十年度偵字第三八八
          八號偵查卷第四、五頁）」、「因為我略懂汽修，故才叫我前往修理該贓
          車（見同上偵查卷第五頁）」、「....，我只是接到丁○○的電話，告知
          我他車壞了要我去幫忙，他是二十七日下午三時打電話給我，當時我沒有
          空，今天早上七時他則開著車來接我，查獲時我正將車門拉開把行李廂蓋
          打開，警察就上前將我逮捕，警察來時徐就駕車跑掉了（見同上偵查卷第
          十八頁）」、「....，即二月二十七日下午五、六時，他一直打我的電話
          0000000000，要求我代為修理車子，樂隊的人均在場聽到，且
          我因當日很忙無法為他維修，一直到二十八日早上他開車到我家，我母親
          尚有與他講話，他載我到他社子村現場去修車（見同上偵查卷第四十頁）
          」、「我當時開廂型車，我告訴丁○○說我不可以下車為他修車，因當時
          我是司機要載所有團員回家，另外我身上又穿有樂隊的西裝，丁○○車子
          之狀況是車子開到沒有油，又去買一桶油加進去，但仍無法發動，丁○○
          就叫他另一朋友開白色車子載他來社子國小與我見面（見同上偵查卷第四
          十五頁）」、「今年二月二十八日我有跟被告在中興路上被警察查獲，被
          告當天是開另外壹台車是.... 汽車到我家載我要求我去幫他修車，修的
          這部車是克萊斯勒的車子，查獲時我已下車在外面，被告當時在坐在....
          車上，我去那邊是要幫他修車，我也不知道修的這部車是贓車，被告也沒
          有告訴我（見本院卷九十年九月二十五日筆錄）」、「....，警員到時徐
          一興開車跑掉，因為被告在前一天打電話給我要我幫他修車，所以查獲當
          天才一起到現場，當時是修一輛小客車，車的顏色是咖啡色，車號我忘記
          了，當時被告開一輛小客車來載我去，徐沒有說要修的車輛是誰的，我到
          現場一下車，打開待修車的引擎蓋，警員就衝上來抓我，丁○○就開車跑
          掉，待修的車當時沒有上鎖，我不知這輛車是被告偷來的，.... （見本
          院卷九十一年三月十九日筆錄）」等語明確，核與證人黃桂軟於偵查中證
          稱「二十七日下午三時多我們從通宵回新屋路上，有一個人一直打電話給
          甲○○，叫他為他修車，共打了五、六通，甲○○後來答應他在社子國小
          見面，結果我們整車的人與甲○○一起到裡子國小有一部白色小客車坐二
          個男子，甲○○坐在我們的廂型車內，對方把車子開過來那二人也在車內
          未下車，就這樣交談一下子，然後我們整車就走了（見同上偵查卷第四十
          四、四十五頁）」等語、證人即警員廖經煒於本院審理時證稱「當時我是
          跟證人林（即警員林昌明）一起查獲被告竊盜，我們是在巡邏任務，經過
          查獲現場，發現克萊斯勒自用小客車ＫＨ─三六○○是贓車，我們回去警
          局換便服到現場埋伏，到早上七點半就發現被告開一部喜美車載甲○○停
          在贓車的後面，下車來開這部贓車的是甲○○，當時我跟證人林就立即下
          車抓被告，被告就用車衝撞我們，後來我們就先抓到甲○○，後來甲○○
          說開喜美車的人是被告，並有去指認被告，我當時沒辦法認出被告開喜美
          車，因為有隔熱紙，當時喜美車上只有一人，甲○○被抓時說，被告說他
          有一部車壞掉，要甲○○去幫他開這部車，我們有查證喜美車不是贓車，
          可是車號我已經忘記了（見本院卷九十年十二月十一日筆錄）」等語、證
          人即警員林昌明於本院審理時證稱「當天我也有去，查獲的經過如證人廖
          （即警員廖經煒）所述（見本院卷九十年十二月十一日筆錄）」等語，均
          相符合，且經本院查核公訴人所調取甲○○所使用0000000000
          行動電話門號之通聯紀錄，被告所使用0000000000號行動電話
          門號確曾自九十年二月二十七日十三時六分三十三秒起至同日十七時四十
          五分十秒止之四小時多之時間內，先後與甲○○上開行動電話門號通聯達
          十三次之多，此有通聯紀錄乙份，在卷可稽，亦核與被告於偵查中供稱其
          在案發（即九十年二月二十八日）前半個多月即未曾與甲○○聯繫云云矛
          盾，是證人甲○○所證述之詞，揆諸上述，應堪認為真實。再者，上開Ｋ
          Ｈ─３６００號自用小客車係乙○○所有於九十年二月十四日零時許，在
          桃園縣大園鄉○○路上遭竊者，亦據被害人乙○○於警訊中指述明確，復
          有上開自用小客車之贓物領據及車輛竊盜、車牌失竊資料個別查詢報表各
          乙紙可佐，亦堪認定，而上開自用小客車若果非係被告於右揭時地所竊取
          者，則被告焉有於右揭時地遠道帶同甲○○前往修理之必要，亦焉有於警
          員在場埋伏逮捕甲○○本人時，未經說明即逕自駕駛車輛逃逸上開現場之
          可能，是上開自用小客車顯係被告於右揭時地所竊取乙情，已堪認定。被
          告此部分所辯，顯係事後卸責之詞，不足採信。被告此部分犯行已臻明確
          ，應予依法論科。
    （二）右揭事實一、（二）、（三）部分：被告右揭事實一、（二）、（三）部
          分犯行，業據證人壬○○於警訊中證稱「我於九十年二月二十八日十六時
          許就在桃園縣觀音鄉三和村四鄰竹子林裡農地拆解所竊取之汽車零件（見
          九十年度偵字第三九七四號偵查卷第三頁」、「這兩部失竊車輛（ＪＲ─
          ３４８７、ＡＨ─９９４６號）自小客車是丁○○所偷竊（見同上偵查卷
          第三頁）」、「是丁○○所偷竊，我不知道他自何處偷取（見同上偵查卷
          第三頁）」、「有丁○○及一我不詳的中年人和我壬○○等三人在犯罪現
          場拆解失竊轎車（見同上偵查卷第三頁）」、「當時在現場已有乙名不詳
          男子在拆ＡＨ─９９４６號自小客車，而我與丁○○後來才到達現場，我
          在到達現場時是坐在車上，丁○○就下車去拆解白色轎車ＡＨ─９９４６
          號自小客車（見同上偵查卷第三、四頁）」、「我與丁○○是開乙部ＪＲ
          ─３４８７號自小客車到達現場，是丁○○開車，而我當則是坐在旁邊，
          .... （見同上偵查卷第四頁）」、「....，沒有偷汽車零件，我坐在車
          上，是丁○○偷的，他偷好後放車上，是載我去載另一朋友與竊盜無關，
          亦不是去載竊物，直到查獲方知竊盜車，我去時該朋友已在拆車子零件，
          車子係之前何時偷的我不知，.... （見同上偵查卷第十頁）」等語明確
          ，且壬○○於右揭時地遭警逮捕時，確亦扣得上開自用小客車二輛在案，
          而上開自用小客車二輛，分別係被害人丙○○、己○○二人所遭人竊取者
          ，亦據被害人丙○○、己○○二人於警訊中指述明確，復有上開自用小客
          車二輛之贓物領據及贓證品認領保管收據各乙紙，在卷可稽，足堪認定。
          雖證人即警員庚○○迭次於偵查中及本院審理時均未能明確指認其於右揭
          時地所發現蹲在上開自用小客車二輛旁之「二人」為誰，惟被告與壬○○
          二人於右揭時地遭警到場查獲時均有在場乙情，亦據被告及證人壬○○二
          人迭次於警、偵訊中及本院審理時所供承屬實，並互核相符，應堪認定。
          又上開自用小客車二輛若果均非被告先後所竊得者，則被告焉有事先知悉
          上開ＡＨ─９９４６號自用小客車遭人停放在在上開竹林農地上之可能，
          亦焉再有於右揭時地駕駛上開ＪＲ─３４８７號自用小客車載同壬○○乙
          人一同前往上開竹林農地上，並動手拆解上開ＡＨ─９９４６號自用小客
          車上之零件，而遭警當場逮捕壬○○本人到案之理，是上開自用小客車二
          輛顯均係由被告先後所竊取者，應堪採信。至於被告事後於偵查中所辯稱
          其當時係為還孫世熙三萬元借款，才前往上開竹林農地上找孫世熙云云，
          不僅核與證人壬○○於偵查中證稱當時係孫世熙要借錢給被告，被告才前
          往上開竹林農地上找孫世熙云云不符，亦核與其本人於本院審理時改稱其
          當時係為向孫世熙借車，才前往上開竹林農地上找孫世熙云云矛盾，是被
          告迭次於偵查中及本院審理時辯稱其係為找孫世熙才前往上開竹林農地上
          云云，顯係事後卸責之詞，亦不足採信。被告此部分所辯，顯亦係事後卸
          責之詞，亦不足採信。被告此部分犯行亦臻明確，應予依法論科。
二、核被告右揭事實一、（一）至（三）所為，均係犯刑法第三百二十條第一項之竊
    盜罪。臺灣桃園地方法院檢察署檢察官移送併案審理（即九十年度偵字第三九七
    四號）部分，雖未據公訴人對之一併提起公訴在案，惟因被告此部分犯行與公訴
    人原起訴部分間，有連續犯之裁判上一罪關係，依刑事訴訟法第二百六十七條之
    規定，應併為公訴人原起訴部分效力所及，本院自應併予審理，合先敘明。被告
    先後三次竊盜行為，其時間緊接，所犯構成要件相同，顯係基於概括犯意所為，
    為連續犯，應依刑法第五十六條之規定論以一罪，並加重其刑。又被告前於八十
    七年間因贓物案件，經本院判處有期徒刑七月確定，並於八十八年六月七日執行
    完畢，此有臺灣高等法院被告全國前案紀錄表乙份可佐，其復於五年內再犯有期
    徒刑以上之本罪，為累犯，應依刑法第四十七條之規定加重其刑，並依法遞加重
    之。爰審酌被告前曾受有期徒刑之執行完畢，竟仍不知悛悔，明知上開自用小客
    車三輛，均非其所有財物，竟為一己私利，先後竊取之，供己日常代步之用或拆
    解零件使用，不僅損及被害人乙○○、丙○○、己○○三人之權益，更嚴重破壞
    社會財產之安全及被告犯罪後之態度等一切情狀，量處如主文所示之刑，以資儆
    懲。
三、至於臺灣桃園地方法院檢察署檢察官移送併案審理部分（九十年度偵字第三九六
    五、一五三九五號）：以被告於九十年二月二十三日二十二時十分許，在桃園縣
    楊梅鎮○○路○段五一弄二號前，竊取謝文桂所有停放該處之ＪＯ─０９３９號
    自用小客車乙輛，因認被告另涉有刑法第三百二十條第一項之竊盜罪嫌云云。按
    「犯罪事實應依證據認定之，無證據不得推定其犯罪事實」，刑事訴訟法第一百
    五十四條定有明文。訊據被告堅決否認此部分犯行，辯稱：伊未曾竊得上開自用
    小客車，亦未將之轉借予戊○○使用等語。經查：臺灣桃園地方法院檢察署檢察
    官移送此併案審理部分，無非以證人戊○○於警訊及偵查初供中之單一指述之詞
    ，為其僅有之論據。惟戊○○上開指述之詞，不僅業據被告迭次於偵查中及本院
    審理時堅決否認在卷，且證人戊○○事後於偵查中即改稱其於九十年三月一日五
    時四十分許，在桃園縣新屋鄉○○路與新華路之交岔路口處遭警查獲時所駕駛之
    上開自用小客車，係向謝健合（即證人辛○○）所借的，而非係被告所借其使用
    ，再於本院審理時改稱上開自用小客車係其本人所竊得等語，不僅已與其先前所
    指述被告之詞，相互矛盾，亦與證人辛○○迭次於偵查中及本院時均否認有借用
    上開自用小客車等語不符，則證人戊○○上開指述之詞，先後翻異，且相互矛盾
    ，尚不足採信。再者，證人戊○○於警訊及偵查初供中亦均僅指述被告借用上開
    自用小客車予其使用，而均未曾指述「上開自用小客車係被告所竊得」等語，是
    僅憑證人戊○○上開先後矛盾，且指述不明之詞，自仍不足為認定被告確有於右
    揭時地竊取上開自用小客車之憑據，至為顯然。此外，復查無其他積極事證足資
    證明被告確有臺灣桃園地方法院檢察署檢察官所移送併案審理部分之犯行，自屬
    不能證明被告此部分之犯罪，惟因臺灣桃園地方法院檢察署檢察官認此移送併案
    審理部分與公訴人原起訴部分間，有連續犯之裁判上一罪關係，爰不另為無罪之
    諭知，附此敘明。
據上論斷，應依刑事訴訟法第二百九十九條第一項前段，刑法第五十六條、第三百二
十條第一項、第四十七條，罰金罰鍰提高標準條例第一條前段，判決如主文。
本案經檢察官翁珮嫻到庭執行職務。
中      華      民      國      九十一      年    四    月     二     日
                          臺灣桃園地方法院刑事第四庭
                                     法  官   林 晏 鵬
右正本證明與原本無異。
如不服本判決，應於判決送達後十日內向本院提出上訴狀( 應附繕本 )，上訴於
臺灣高等法院。
                                     書記官   陳 青 瑜
中      華      民      國     九十一       年    四    月     四     日
附錄法條：刑法第三百二十條
刑法第三百二十條
意圖為自己或第三人不法之所有，而竊取他人之動產者，為竊盜罪，處五年以下有期
徒刑、拘役或五百元以下罰金。
意圖為自己或第三人不法利益，而竊佔他人之不動產者，依前項之規定處斷。
前二項之未遂犯罰之。
